【裁判字號】    99,易,685
【裁判日期】    990716
【裁判案由】    毒品危害防制條例
【裁判全文】
臺灣高雄地方法院刑事判決               99年度易字第685號
公  訴  人  臺灣高雄地方法院檢察署檢察官
被      告  乙○○
上列被告因違反毒品危害防制條例案件，經檢察官提起公訴（99
年度毒偵字第705 號），被告於準備程序中就被訴事實為有罪之
陳述，本院裁定改行簡式審判程序，並判決如下：
    主  文
乙○○施用第二級毒品，處有期徒刑貳月，如易科罰金，以新臺
幣壹仟元折算壹日。扣案之第二級毒品甲基安非他命壹包（驗後
淨重零點貳壹捌公克）暨其包裝袋壹個，均沒收銷燬之。
    事實及理由
一、本件被告乙○○所犯非死刑、無期徒刑或最輕本刑有期徒刑
    三年以上之罪，亦非高等法院管轄第一審案件，且於準備程
    序進行中，被告先就被訴事實為有罪之陳述，經告知被告簡
    式審判程序之旨，並聽取檢察官、被告之意見後，本院裁定
    進行簡式審判程序，是本件之證據調查，依刑事訴訟法第27
    3 條之2 規定，不受同法第159 條第1 項、第161 條之2 、
    第161 條之3 、第163 條之1 及第164 條至第170 條規定之
    限制，合先敘明。
二、本件犯罪事實及證據除引用如附件檢察官起訴書之記載外，
    證據部分並有被告於本院準備程序之自白及高雄醫學大學附
    設中和紀念醫院99年6 月15日檢驗報告1 份（見本院卷第30
    頁）為證。
三、查甲基安非他命屬於毒品危害防制條例第2 條第2 項第2 款
    所規定之第二級毒品，故核被告施用甲基安非他命之行為所
    為，均係犯毒品危害防制條例第10條第2 項之施用第二級毒
    品罪。被告施用前持有第二級毒品之低度行為，為進而施用
    第二級毒品之高度行為所吸收，不另論罪。爰審酌被告經觀
    察勒戒後，仍再度施用毒品，顯見其意志不堅，不能戒絕毒
    品，暨其犯罪動機、手段，以及施用毒品為自戕行為，除對
    己身產生危害，並未直接侵及他人法益，與犯罪後於本院審
    理時坦承犯行，態度尚稱良好等一切情狀，量處如主文所示
    之刑，並諭知易科罰金之折算標準。扣案之甲基安非他命1
    包（驗前淨重0.223 公克，驗後淨重0.218 公克）為第二級
    毒品，又上開甲基安非他命之包裝袋1 個，因與沾染殘留之
    甲基安非他命，無法完全析離，應整體視為毒品，依毒品危
    害防制條例第18條第1 項前段規定均宣告沒收銷燬之。至送
    驗耗損部分之甲基安非他命因業已滅失，爰不另宣告沒收銷
    燬。另扣案之愷他命（驗前淨重3.403 公克，驗後淨重3.39
    8 公克），並未逾毒品危害防制條例第11條第3 項之數量，
    單純持有上開物品並無刑事責任，尚難認該物為違禁物，且
    亦無證據認上開物品係供被告施用第二級毒品所用之物，爰
    不宣告沒收，應由檢察官另為適法之處理。
據上論斷，應依刑事訴訟法第273 條之1 第1 項、第299 條第1
項前段、第310 條之2 、第454 條第2 項，毒品危害防制條例第
10條第2 項、第18條第1 項前段，刑法第11條前段、第41條第1
項前段，判決如主文。
本案經檢察官鄧怡君到庭執行職務。
中    華    民    國    99    年    7     月    16    日
              刑事第十七庭    法  官  余銘軒
以上正本證明與原本無異。
如不服本判決應於收受送達後10日內向本院提出上訴書狀，並應
敘述具體理由；如未敘述上訴理由者，應於上訴期間屆滿後20日
內向本院補提理由書（均須按他造當事人之人數附繕本）「切勿
逕送上級法院」。
中    華    民    國    99    年    7     月    20    日
                              書記官  吳書逸
附錄論罪科刑法條
毒品危害防制條例第10條
施用第一級毒品者，處 6 月以上 5 年以下有期徒刑。
施用第二級毒品者，處 3 年以下有期徒刑。
附件
臺灣高雄地方法院檢察署檢察官起訴書
                                     99年度毒偵字第705號
    被      告  乙○○  女  24歲（民國○○年○月○○日生）
                        住高雄市○○區○○里○鄰○○○路
                          390巷13弄3號
                        國民身分證統一編號：Ｚ000000000號
上列被告因違反毒品危害防制條例案件，已經偵查終結，認應提
起公訴，茲將犯罪事實及證據並所犯法條分敘如下：
        犯罪事實
一、乙○○前因施用毒品案件，經法院裁定送觀察勒戒後，認無
    繼續施用毒品之傾向，於民國98年8 月18日執行完畢釋放出
    所，並經本署檢察官以98年度毒偵緝字第274 號、275 號為
    不起訴處分確定。詎仍不知悔改，於前揭觀察勒戒執行完畢
    釋放後5 年內，復基於施用第二級毒品甲基安非他命之犯意
    ，於98年12月29日上午9 時許，在其位於高雄市苓雅區○○
    ○路390 巷13弄3 號住處廁所內，施用第二級毒品甲基安非
    他命1 次。嗣於98年12月29日22時20分許，在高雄市○○區
    ○○路、林森路口，因形跡可疑為警盤查，當場扣得第二級
    毒品甲基安非他命1 小包（毛重約0.44公克）、第三級毒品
    K 他命1 小包（毛重約3.63公克），經採其尿液送驗後，檢
    驗結果呈安非他命、甲基安非他命陽性反應，始確認上情。
二、案經高雄市政府警察局移送偵辦。
        證據並所犯法條
一、證據清單暨待證事實
  ┌──┬───────────┬───────────┐
  │編號│  證  據  方  法      │  待  證  事  實      │
  ├──┼───────────┼───────────┤
  │ 一 │被告乙○○於警詢及偵查│(一)被告坦承有於上揭時地│
  │    │中之供述。            │  施用第二級毒品甲基安│
  │    │                      │  非他命之事實，惟辯稱│
  │    │                      │  ：伊不知施用之物為第│
  │    │                      │  二級毒品甲基安非他命│
  │    │                      │  云云。              │
  │    │                      │(二)被告坦承為警採集之尿│
  │    │                      │  液係其親自排放為警當│
  │    │                      │  面封緘之事實。      │
  │    │                      │                      │
  ├──┼───────────┼───────────┤
  │ 二 │(一)高雄市政府警察局保安│被告於98年12月30日凌晨│
  │    │  警察大隊刑案移送專責│2時20分許親自排放為警 │
  │    │  組偵辦毒品危害防制條│當面封緘之尿液送驗後，│
  │    │  例嫌疑人尿液採證代碼│檢驗結果呈安非他命、甲│
  │    │  對照表1張（代碼：L專│基安非他命陽性反應，證│
  │    │  -98603）。          │明被告於採尿時回溯96小│
  │    │(二)高雄市立凱旋醫院99年│時內某時（不含公權力拘│
  │    │  1月25日編號A00000000│束期間），有施用第二級│
  │    │  號濫用藥物尿液檢驗報│毒品甲基安非他命之事實│
  │    │  告影本1張（檢體編號 │。                    │
  │    │  ：L專-98603）       │                      │
  │    │                      │                      │
  ├──┼───────────┼───────────┤
  │ 三 │扣押筆錄、扣押物品目錄│證明被告於上揭時地為警│
  │    │表、扣案毒品照片2張。 │扣得如犯罪事實欄所載毒│
  │    │                      │品之事實。佐證被告施用│
  │    │                      │第二級毒品甲基安非他命│
  │    │                      │之事實。              │
  │    │                      │                      │
  ├──┼───────────┼───────────┤
  │ 四 │刑案資料查註紀錄表、全│被告於98年8月18日觀察 │
  │    │國施用毒品案件紀錄表、│勒戒執行完畢釋放後5年 │
  │    │矯正簡表。            │內再犯本件施用毒品犯行│
  │    │                      │之事實。              │
  │    │                      │                      │
  └──┴───────────┴───────────┘
二、核被告所為，係犯毒品危害防制條例第10條第2 項之施用第
    二級毒品罪嫌。又其持有第二級毒品甲基安非他命之低度行
    為為施用毒品甲基安非他命之高度行為所吸收，不另論罪。
    扣案之第二級毒品甲基安非他命1 小包，請依毒品危害防制
    條例第18條第1 項前段規定宣告沒收並諭知銷燬。
三、依毒品危害防制條例第23條第2 項、刑事訴訟法第251 條第
    1 項提起公訴。
    此  致
臺灣高雄地方法院
中    華    民    國    99    年    2     月    12    日
                              檢  察  官  甲○○
本件正本證明與原本無異。
中    華    民    國    99    年    3     月    3     日
                              書  記  官
參考法條：
毒品危害防制條例第10條第2項
施用第一級毒品者，處 6 月以上 5 年以下有期徒刑。
施用第二級毒品者，處 3 年以下有期徒刑。

司法院資訊處製作；財團法人民間司法改革基金會備份。
